臺灣高等法院臺南分院刑事判決　　　　　九十一年度上易字第八九八號　　　 潛
　　　上　訴　人
　　　即　被　告　甲　○　○
右列上訴人因賭博案件，不服臺灣臺南地方法院九十一年度易字第三六○號中華民國
九十一年六月二十八日第一審判決（起訴案號：臺灣臺南地方法院檢察署九十年度偵
字第一二六五七號），提起上訴，本院判決如左：
      主      文
上訴駁回。
      事      實
一、甲○○（曾有賭博前科）自民國（下同）九十年五月二十三日起，在台南市○區
    ○○路二段三一四號其所經營之「南都電子遊戲場」之公眾得出入之場所，擺設
    電動賭博機具皇冠列車伍台、豹中豹貳台、水果精靈肆台、滿貫大亨柒台、王牌
    對決貳台、皇冠迷十三支伍台、大傑克玖台、賽馬八人座壹台、水果盤柒台（合
    計四十二台，起訴書誤載為四十九台），與不特定之顧客賭博財物，並自九十年
    十月十日起以月薪新台幣（以下同）二萬元雇用具有共同犯意聯絡之乙○○為開
    分員，負責開分、計分及兌換現金予賭客等工作。其經營賭博方法為由參與賭博
    者以每一百元開分一百分（即按一比一之比例），以分數押注，押中可得倍數不
    等之分數，再以贏得之分數，先兌換寄分單，再依同一比例兌換現金，或逕兌換
    成現金，如未押中則所下賭注即歸甲○○贏得，甲○○以此方式牟利，並與乙○
    ○以之為常業。嗣於同年十月三十日下午四時五十分許，賭客丙○在上址賭玩水
    果精靈，並以贏得積分八百分向乙○○兌換現款，得八百元欲離去時，為警當場
    查獲，扣得賭具上開電動賭博機具四十二台（含ＩＣ板計四十九塊）、寄分單（
    八百分）之收執聯及存根聯（按該存根聯業經警當場發還乙○○）各乙張及由丙
    ○口袋內搜獲其所有之贏得賭資八百元。
二、案經台南市警察局第二分局報請臺灣臺南地方法院檢察署檢察官偵查起訴。
      理      由
一、前揭犯罪事實，業據被告甲○○坦承為「南都電子遊戲場」，擺設上開電動機具
    供不特定顧客把玩，自九十年十月十日起僱用乙○○負責開分工作等事不諱，並
    經被告乙○○坦承受僱於被告甲○○擔任開分員，負責開分、計分工作等情，被
    告丙○亦坦承於上開時、地玩水果精靈，贏得積分八百分，並向乙○○兌換八百
    元現款等情，復有電動賭博機具四十二台、賭資八百元、寄分單（八百分）之收
    執聯壹張扣案（按另扣得之存根聯乙張業經警發還予乙○○）及現場檢查記錄表
    乙紙附卷足資佐證。據被告丙○於警訊時供承：該店之電玩台積分以一元換算一
    分等語，且當天是警員洪欣昇人接獲檢舉到該店內埋伏，看到丙○不玩了，就示
    意乙○○走到他身邊來，乙○○就把機台上的分數洗掉，乙○○和丙○就走到後
    方的小房間，渠二人走出來以後，警員洪欣星與林進勳就攔住加以盤查，丙○身
    上有八百元現金，丙○一開始也說不是用分數兌換現金，因洪欣星等人剛開始進
    去的時候，也有支付現金給乙○○開分，從丙○身上查獲的八百元，其中一張就
    是渠等交給乙○○開分的資金，渠等有將所交的錢影印下來，方察覺渠等所付的
    現金有回流到丙○的身上，所以丙○才無法抵賴，坦承該八百元是以所贏得的八
    百分剛剛到房間裡面與乙○○換來的等情，業據證人即承辦警員洪欣星、林進勳
    、高慶郎於原審審理時結證明確，再參以被告甲○○親自具名之代保管條上亦載
    有「．．供客人丙○把玩水果精靈為警方當場查獲，丙○向櫃台小姐乙○○兌換
    八百元．．」等內容，有該保管條乙紙附卷足憑，且警員有將該保管條內容告知
    被告甲○○，亦據證人警員蔡俊銘於原審審理時結證在卷，足認被告甲○○所經
    營該遊戲場，確係以右開事實欄所示方式與不特定賭客對賭現金牟利，被告丙○
    係以贏得積分八百分向乙○○兌得八百元欲離去時，為警當場查獲等事甚明。本
    件罪證明確，被告三人犯行均堪認定。
二、按被告甲○○開設電子遊戲場，擺設多達四十二台電動賭博機具，與不特定賭客
    賭博牟利，被告乙○○受僱為開分員，二人均恃為生活之資，顯以之為常業，核
    渠二人所為，均係犯刑法第二百六十七條之常業賭博罪。被告丙○所為，係犯同
    法第二百六十六條第一項前段之普通賭博罪。被告甲○○、乙○○彼此間，有犯
    意聯絡及行為分擔，均為共同正犯。原審審酌被告甲○○擺設多達四十二台之電
    動賭博機具與不特定賭客對賭，營求鉅利，敗害社會善良風俗，戕害青少年身心
    ，危害非輕，且與乙○○均犯後飾詞圖卸，尚乏悔意，惟被告甲○○為主要經營
    者，被告乙○○則為其僱請之開分員，且受雇時間尚短，參與犯罪情節較輕，被
    告丙○僅係賭徒，偵審中亦飾詞圖卸，態度不佳等一切情狀，適用刑法第二十八
    條、第二百六十七條、第二百六十六條第一項前段、第二項、第四十一條第一項
    前段、第四十二條第二項、第三十八條第一項第三款、罰金罰鍰提高標準條例第
    一條前段、第二條，分別量處被告甲○○有期徒刑捌月、被告乙○○有期徒刑肆
    月、被告丙○罰金陸仟元，並諭知被告乙○○所處徒刑如易科罰金以佰元折算
    壹日之折算標準及被告丙○所處罰金如易服勞役以佰元折算壹日之折算標準，
    以示懲儆。扣案之電動賭博機具皇冠列車伍台、豹中豹貳台、水果精靈肆台、滿
    貫大亨柒台、王牌對決貳台、皇冠迷十三支伍台、大傑克玖台、賽馬八人座壹台
    、水果盤柒台（以上合計肆拾貳台，含ＩＣ板計肆拾玖塊）、寄分單（八百分）
    之收執聯及未扣案之存根聯壹張（雖未扣案，但無證據證明已滅失），為當場賭
    博之器具，均應依刑法第二百六十六條第二項宣告沒收；扣案之賭資八百元係被
    告丙○所贏得，為其所有，且係警員自丙○口袋內搜獲，非為在賭檯及兌換籌碼
    處之財物，應依刑法第三十八條第一項第三款宣告沒收。本院經核原判決認事用
    法，均無不合，量刑亦屬妥適。被告等上訴意旨，指摘原判決量刑過重，均為無
    理由，應予駁回。
三、據上論斷，應依刑事訴訟法第三百六十八條，判決如主文。
本案經檢察官林炎昇到庭執行職務。
中  華  民  國      九十一      年        九        月        四        日
                                臺灣高等法院臺南分院刑事第一庭
                                    審判長法官  茆    臺    雲
                                          法官  李    文    福
                                          法官  蔡    長    林
右正本證明與原本無異。
不得上訴。
                                    法院書記官  李    培    薇
中  華  民  國      九十一      年        九        月        五        日
附錄本案論罪科刑法條全文：
刑法第二百六十六條：
  在公共場所或公眾得出入之場所賭博財物者，處一千元以下罰金。但以供人暫時娛
樂之物為賭者，不在此限。
  當場賭博之器具與在賭檯或兌換籌碼處之財物，不問屬於犯人與否，沒收之。
刑法第二百六十七條：
  以賭博為常業者，處二年以下有期徒刑，得併科一千元以下罰金。
